臺灣板橋地方法院刑事判決　　　　　　 100年度易字第1295號
公　訴　人　臺灣板橋地方法院檢察署檢察官
被　　　告　林錦宏
上列被告因竊盜等案件，經檢察官提起公訴（100 年度偵字第56
64號、3340號、5937號、6434號），被告於準備程序進行中就被
訴事實為有罪之陳述，本院合議庭裁定由受命法官獨任進行簡式
審判程序並判決如下：
    主  文
林錦宏所犯如附表所示各罪，各處如附表宣告刑欄所示之刑。應
執行有期徒刑參年陸月。
    事  實
一、林錦宏前於民國96年間因施用第二級毒品案件，經本院以96
    年度易字第3382號判決判處有期徒刑4 月確定，於97年7 月
    18日縮刑期滿執行完畢。詎其仍不知警惕，各基於意圖為自
    己不法之所有之竊盜犯意，於附表一編號1 至12所示之時間
    、地點，以附表一編號1 至12所示之方式，竊得如附表一編
    號1 至12所示之財物。嗣經附表一編號1 至12所示之王海燕
    等人發現失竊，報警處理。嗣經警於受理王海燕、郭庭君、
    張素芳、江筱慧報案後，前往各遭竊地點採集相關跡證並送
    請內政部刑事警察局鑑驗後鎖定林錦宏涉有重嫌。嗣於100
    年1 月17日15時許，在新北市○○區○○路347 巷13號1 樓
    前見林錦宏行蹤可疑實施盤查，而扣得如附表二編號1 所示
    之物，嗣於同日15時10分許，經林錦宏主動偕同警方至其位
    於新北市○○區○○路347 巷13號4 樓A 室之居所內，並經
    林錦宏同意搜索而扣得如附表二編號2 至13所示之物；警方
    復於100 年1 月29日11時，至林錦宏上開居所內查訪竊盜案
    件，經林錦宏同意搜索扣得如附表二編號14至19所示之物，
    林錦宏並於犯罪未發覺前，向警方坦承附表一編號3 至9 所
    示之竊盜犯行；警方又於100 年2 月16日19時30分許，因另
    案至林錦宏上開居所，經馮心毅同意搜索，扣得如附表二編
    號20所示之物，始悉上情。
二、案經新北市政府警察局中和第一分局、樹林分局、海山分局
    、臺北市政府警察局中山分局移送臺灣板橋地方法院檢察署
    檢察官偵查起訴。
    理  由
一、按除被告所犯為死刑、無期徒刑、最輕本刑為3 年以上有期
    徒刑之罪或高等法院管轄第一審案件者外，於前條第1 項程
    序進行中，被告先就被訴事實為有罪之陳述時，審判長得告
    知被告簡式審判程序之旨，並聽取當事人、代理人、辯護人
    及輔佐人之意見後，裁定進行簡式審判程序，刑事訴訟法第
    273 條之1 第1 項定有明文。本件被告林錦宏所犯如附表一
    編號1 至12所示之罪，均非屬最輕本刑為3 年以上有期徒刑
    之罪，且被告林錦宏於本院100 年5 月25日準備程序進行中
    ，已就被訴之事實為有罪之陳述，經審判長告知被告簡式審
    判程序之旨後，被告及公訴人均同意改依簡式審判程序審理
    ，本院合議庭乃依上揭規定，裁定本件由受命法官獨任進行
    簡式審判程序，合先敘明。
二、上揭事實，業據被告林錦宏於警詢、偵查及本院審理時坦承
    不諱，並經被害人黃明雄、陳俊佐、陳奎鳴、鄭玉凌、葉芳
    琳、黃欣湄、張宏煜、告訴人王海燕、郭庭君、張素芳、洪
    琨祐、戴鳳來、林哲葦、江筱慧於警詢中及被害人林俊行、
    詹淑貞之母親唐梧於偵訊時與警詢中指訴綦詳，核與證人馮
    心毅證述於附表二編號20所示之時間、地點所扣得之告訴人
    江筱慧所有之存摺1 本係在被告所承租之住處發現之情節相
    符，且有100 年1 月17日新北市○○區○○路347 巷13號4
    樓A 室現場查扣失竊物品照片9 張、100 年2 月6 日新北市
    ○○區○○路347 巷13號4 樓現場查扣失竊物品照片1 張、
    100 年1 月29日新北市○○區○○路347 巷13號4 樓現場查
    扣物品1 張、99年10月30日新北市○○區○○路三段10巷16
    弄3 號4 樓頂現場照片37張、99年11月2 日新北市○○區○
    ○街1 巷5 號5 樓現場照片8 張、99年11月25日新北市○○
    區○○路2 段正隆巷32之4 號現場照片4 張、99年12月28
    日新北市○○區○○路1 段206 巷85弄7 號4 樓現場照片4
    張、100 年1 月12日新北市○○區○○街159 巷1 號5 樓現
    場照片2 張、內政部警政署刑事警察局99年11月29日刑文字
    第0990162098號、99年12月13日刑紋字第0990172647號、10
    0 年2 月22日刑紋字第1000022558號鑑定書各1 份在卷可參
    ，及竊盜所得如附表二編號4 至13、編號20所示（業已發還
    告訴人及被害人）之物扣案可稽。綜上，本件事證明確，被
    告附表一所示之犯行均堪認定，應予依法論處。
三、查被告林錦宏於行為後，刑法第321 條第1 項業於100 年1
    月26日修正公布，並於同年1 月28日生效施行，關於刑法變
    更後之新舊法律適用問題，應依刑法第2 條第1 項「行為後
    法律有變更者，適用行為時之法律。但行為後之法律有利於
    行為人者，適用最有利於行為人之法律」規定，依「原則從
    舊、例外從輕」以為決定。刑法第321 條第1 項第2 款、第
    3 款之構成要件本身於此次雖未經修正，惟其法定刑則由「
    6 月以上5 年以下有期徒刑」，修正為「6 月以上5 年以下
    有期徒刑，得併科新臺幣10萬元以下罰金」。準此，刑法第
    321 條第1 項第2 款、第3 款加重竊盜罪所定之構成要件，
    於上開規定修正前後仍屬一致，並無不同，然修正後已增加
    得併科罰金刑之規定，法定刑顯較諸修正前提高，此既涉及
    科刑規範之變更，仍有新舊法比較之必要，而經比較結果，
    顯然修正後之條文另行增加得併科罰金之規定，而較不利於
    被告；又該條項第1 款之構成要件，已由「於夜間侵入住宅
    或有人居住之建築物、船艦或隱匿其內而犯之者」修正為「
    侵入住宅或有人居住之建築物、船艦或隱匿其內而犯之者」
    ，參諸前開修正之立法理由，乃因有鑑於以侵入住宅方式犯
    竊盜罪，對於被害人財產法益之侵害，並不因日間、夜間而
    有所不同，且近年來因社會變遷及生活型態之改變，民眾工
    作時間涵蓋日夜間時段，居家休息時間亦不限於夜間，與昔
    日農業社會有所不同，是以侵入住宅竊盜對於被害人居家安
    全均構成相當之威脅及危險性，爰將「夜間」刪除，使不分
    於夜間或白天侵入住宅竊盜，均有加重竊盜罪之適用，益見
    前開構成要件之修正，乃係構成要件之放寬，是修正後之規
    定，對被告而言較為不利；比較修正前、後刑法第321 條第
    1 項之規定，依刑法第2 條第1 項前段之規定，應適用行為
    時即修正前舊法之規定，對被告較為有利，合先敘明。
四、按修正前刑法第321 條第1 項第1 款所謂夜間，為日出前日
    沒後；又必須有夜間侵入或隱匿其內之行為，而所侵入或隱
    匿者，且須他人之住宅或有人居住之建築物，始合於該款犯
    罪之成立要件，此有最高法院23年度上字第2540號判例參照
    ；再「有人居住之建築物」，只需事實上有人住居為足，至
    住居之原因為何，人數單複，為久為暫，則非所計，亦不以
    被竊之時適有人在內為必要；且更不以每房每室均有人居住
    為必要，即有人於特定房室內居住，藉以監護看守該建築物
    整體者，即克當之，例如學校、工廠、公司於夜間派有值夜
    人員在門口特定室內看守或守衛者均屬之。又修正前刑法第
    321 條第1 項第2 款所謂毀越門扇牆垣，係指毀損及超越或
    踰越門扇牆垣而言，與用鑰匙開鎖啟門入室者不同。司法院
    解釋所謂越進門扇牆垣，其越進二字亦應解為超越或踰越而
    進，非謂啟門入室即可謂之越進，亦即「越」字，係指越入
    者而言，如係走入，不得謂之「越」（最高法院22年上字第
    454 號判例意旨可資參照），又同款所謂「安全設備」，指
    依社會通常觀念足認有防盜之設備而言（最高法院著有25年
    上字第4168號、55年臺上字第547 號判例意旨參照），次按
    同條所稱之「其他安全設備」，係指門扇、牆垣以外，依社
    會通常觀念足認為防盜之設備而言，如門鎖、窗戶、房間門
    或落地門、窗均屬之。次按毀壞門扇及安全設備之行為，乃
    係竊盜之加重要件行為，自無成立毀損之餘地（最高法院83
    年度台上字第3856號判決意旨參照）。次按修正前刑法第32
    1 條第1 項第3 款之攜帶兇器竊盜罪，係以行為人攜帶兇器
    竊盜為其加重條件，此所謂兇器，其種類並無限制，凡客觀
    上足對人之生命、身體、安全構成威脅，具有危險性之兇器
    均屬之，且祇須行竊時攜帶此種具有危險性之兇器為已足，
    並不以攜帶之初有行兇之意圖為必要（最高法院79年臺上字
    第5253號判例參照）。查本案被告林錦宏如附表一編號10所
    示，持以行竊之六角板手1 支，雖未扣案，惟衡諸該等工具
    為質地堅硬之物，客觀上均足以對人之生命、身體、安全構
    成威脅，具有危險性，應屬兇器無訛，又同款所謂之「攜帶
    兇器」，祇須於行竊時攜帶具有危險性之兇器為已足，該兇
    器不必原屬行竊者本人所有，亦不以自他處攜至行竊處所為
    必要，縱在行竊場所隨手拾取應用，其有使人受傷害之危險
    既無二致，自仍應屬上述「攜帶兇器」之範疇（最高法院90
    年度臺上字第1261號判決意旨參照），至被告所為附表一編
    號11所示之犯行，雖係持磚塊破壞窗戶而行竊，惟石頭係自
    然界存在之物質，非器物，而與刑法第321 條第1 項第3 款
    規定之「兇器」尚有未符，公訴意旨容有誤會，附此敘明。
    核被告林錦宏就附表一所為，各係犯如附表一所示之罪。又
    被告所犯附表一所示各罪間，犯意各別，行為互殊，應予分
    論併罰。又被告有如犯罪事實欄一所示之論罪科刑執行情形
    ，有臺灣高等法院被告前案紀錄表1 份在卷可參，其於受有
    期徒刑執行完畢後，5 年以內故意再犯如附表所示之有期徒
    刑以上各罪，均為累犯，均應依刑法第47條第1 項之規定加
    重其刑。又被告林錦宏於100 年1 月29日21時3 分許，在附
    表一編號3 至9 所示之竊盜犯行未被偵查、追訴犯罪之機關
    發覺前，即向新北市政府警察局海山分局員警坦承前開竊盜
    犯行，就此部分，爰依刑法第62條前段之規定減輕其刑，並
    依法先加後減之。至附表一編號1 、2 、12所示之犯行，業
    經告訴人等指訴在卷，並經警方採集相關跡證後送請內政部
    刑事警察局鑑驗，即已認定林錦宏涉有竊盜重嫌，及附表一
    編號10、11所示之犯行，已於100 年1 月17日15時10分許，
    在被告居所搜索扣得被害人之物，已認被告涉有竊盜重嫌，
    自與自首之要件不符，附此敘明。爰審酌被告正值青壯之年
    ，本可期其潔身自愛，奮發向上，詎捨此不由，反無視法令
    禁制，自99年10月29日起至100 年1 月25日止，為如附表一
    所示12次竊盜犯行，顯乏尊重他人權益及遵守法紀等觀念，
    應予非難，兼衡其素行、犯罪動機、目的、所用手段、所生
    危害、竊盜所得財物除現金供己花用殆盡或扣得如附表二編
    號4 至13、20所示之物業已發還告訴人或被害人外，餘均變
    賣予真實姓名、年籍不詳之人，賣得之款項則供己花用殆盡
    ，對被害人及告訴人造成之損害非謂不重，惟念其犯後尚知
    坦承犯行，態度尚佳等一切情狀，分別量處如主文所示之刑
    ，並定其應執行刑，以資懲儆。
五、至扣案如附表二編號1 至3 、14至17所示之物，雖為被告所
    有，惟係另案涉犯毒品危害防制條例案件之重要證物，此經
    被告陳明在卷；如附表一編號10、11所示供被告竊盜犯罪所
    用之六角板手1 支、磚塊1 塊，均未扣案，且無積極證據該
    等犯罪工具猶仍存在尚未滅失；扣案如附表二編號18、19所
    示之物雖係被告所有之物，惟非供本件犯行所用之物，且卷
    內無證據足認與本件犯行有關連性，且均非違禁物或本院應
    義務沒收之物，爰均不宣告沒收，附此敘明。
據上論斷，應依刑事訴訟法第273 條之1 第1 項、第299 條第 1
項前段，刑法第2 條第1 項前段、第320 條第1 項、修正前刑法
第321 條第1 項第1 款、第2 款、第3 款、第47條第1 項、第62
條前段、第51條第5 款，判決如主文。
本案經檢察官姜麗君到庭執行職務。
中    華    民    國   100    年    5     月    31    日
                    刑事第十四庭  法  官  傅明華
上列正本證明與原本無異。
如不服本判決，應於判決送達後10日內敘明上訴理由，向本院提
出上訴狀 (應附繕本) ，上訴於臺灣高等法院。其未敘述上訴理
由者，應於上訴期間屆滿後20日內向本院補提理由書「切勿逕送
上級法院」。
                                  書記官  蔡一如
中    華    民    國   100    年    5     月    31    日
附本案論罪科刑法條全文：
刑法第320條
意圖為自己或第三人不法之所有，而竊取他人之動產者，為竊盜
罪，處5 年以下有期徒刑、拘役或 5 百元以下罰金。
意圖為自己或第三人不法之利益，而竊佔他人之不動產者，依前
項之規定處斷。
前二項之未遂犯罰之。
刑法第321條
犯竊盜罪而有左列情形之一者，處六月以上、五年以下有期徒刑
：
一、於夜間侵入住宅或有人居住之建築物、船艦或隱匿其內而犯
    之者。
二、毀越門扇、牆垣或其他安全設備而犯之者。
三、攜帶兇器而犯之者。
四、結夥三人以上而犯之者。
五、乘火災、水災或其他災害之際而犯之者。
六、在車站或埠頭而犯之者。
前項之未遂犯罰之。
附表一
┌─┬──┬───┬───┬─────────┬─────┬────┐
│編│被害│時 間 │地點  │犯罪方法          │涉犯法條  │主    文│
│號│人  │      │      │                  │          │        │
├─┼──┼───┼───┼─────────┼─────┼────┤
│1 │王海│99年10│新北市│以不詳工具（無證據│修正前刑法│林錦宏犯│
│  │燕（│月29日│中和區│證明為兇器）破壞前│第321 條第│逾越安全│
│  │告訴│下午2 │秀朗路│開處所後陽台窗戶後│1 項第2 款│設備竊盜│
│  │人）│、3 時│3段10 │，攀爬踰越窗戶侵入│          │罪，累犯│
│  │、郭│許    │巷16弄│住宅（所涉無故侵入│          │，處有期│
│  │庭君│      │3 號4 │無故侵入住宅部分，│          │徒刑捌月│
│  │（告│      │樓樓頂│未據告訴），徒手竊│          │。      │
│  │訴人│      │      │取印章6 枚、龍行玉│          │        │
│  │）  │      │      │飾1 個、龍行筷架2 │          │        │
│  │    │      │      │個、藍色收藏石2 個│          │        │
│  │    │      │      │、廠牌為華碩之筆記│          │        │
│  │    │      │      │型電腦1 台（含手寫│          │        │
│  │    │      │      │板、電源線）、廠牌│          │        │
│  │    │      │      │為ALL STAR之筆記型│          │        │
│  │    │      │      │電腦背包1 個、明朝│          │        │
│  │    │      │      │古董龍紋銅盤1 個、│          │        │
│  │    │      │      │郭文中之國泰世華信│          │        │
│  │    │      │      │用卡1 張、金融卡1 │          │        │
│  │    │      │      │張、臺灣銀行COMBO │          │        │
│  │    │      │      │卡（即多功能合一卡│          │        │
│  │    │      │      │）1 張、駕駛執照1 │          │        │
│  │    │      │      │張、行車駕照1 張、│          │        │
│  │    │      │      │國民健康保險卡1 張│          │        │
│  │    │      │      │、榮民證1 張、廠牌│          │        │
│  │    │      │      │為NIKON之相機1 台 │          │        │
│  │    │      │      │（型號為FM2）、長 │          │        │
│  │    │      │      │鏡頭1 個（價值共約│          │        │
│  │    │      │      │（新臺幣，下同）12│          │        │
│  │    │      │      │萬元），得手後，並│          │        │
│  │    │      │      │將上開所竊得之物，│          │        │
│  │    │      │      │以不詳之價額，變賣│          │        │
│  │    │      │      │予真實姓名、年籍不│          │        │
│  │    │      │      │詳之人，賣得之款項│          │        │
│  │    │      │      │則供己花用殆盡。  │          │        │
├─┼──┼───┼───┼─────────┼─────┼────┤
│2 │張素│99年11│新北市│以不詳工具（無證據│修正前刑法│林錦宏犯│
│  │芳  │月2 日│板橋區│證明為兇器）破壞前│第321 條第│逾越安全│
│  │（告│下午2 │觀光街│開處所窗戶後，攀爬│1 項第2 款│設備竊盜│
│  │訴人│、3 時│1 巷5 │踰越窗戶侵入住宅（│          │罪，累犯│
│  │）  │許    │之4 號│所涉無故侵入無故侵│          │，處有期│
│  │    │      │（起訴│入住宅部分，未據告│          │徒刑捌月│
│  │    │      │書誤載│訴），徒手竊取現金│          │。      │
│  │    │      │為5 號│約3 萬元、美金約40│          │        │
│  │    │      │6 樓）│0 元、人民幣約500 │          │        │
│  │    │      │      │元、護照1 本、台胞│          │        │
│  │    │      │      │證1 本、戒指1枚（ │          │        │
│  │    │      │      │價值共約5 萬4千5  │          │        │
│  │    │      │      │百元），得手後，並│          │        │
│  │    │      │      │將上開所竊得之物，│          │        │
│  │    │      │      │以不詳之價額，變賣│          │        │
│  │    │      │      │予真實姓名、年籍不│          │        │
│  │    │      │      │詳之人，賣得之款項│          │        │
│  │    │      │      │則供己花用殆盡。  │          │        │
├─┼──┼───┼───┼─────────┼─────┼────┤
│3 │黃明│99年11│新北市│以不詳工具（無證據│修正前刑法│林錦宏犯│
│  │雄、│月19日│板橋區│證明為兇器）破壞前│第321 條第│逾越安全│
│  │陳俊│下午2 │長江路│開處所窗戶後，攀爬│1 項第2 款│設備竊盜│
│  │佐  │、3 時│一段14│踰越窗戶侵入住宅（│          │罪，累犯│
│  │    │許    │6 巷1 │所涉無故侵入無故侵│          │，處有期│
│  │    │      │號6 樓│入住宅部分，未據告│          │徒刑柒月│
│  │    │      │      │訴），徒手竊取被害│          │。      │
│  │    │      │      │人黃明雄所有之桌上│          │        │
│  │    │      │      │型電腦主機及螢幕等│          │        │
│  │    │      │      │設備1 組、廠牌為CA│          │        │
│  │    │      │      │NON之數位相機1台（│          │        │
│  │    │      │      │價值共約3 萬8千元 │          │        │
│  │    │      │      │）；被害人陳俊佐所│          │        │
│  │    │      │      │有之桌上型電腦主機│          │        │
│  │    │      │      │1 臺、數位相機1 台│          │        │
│  │    │      │      │（價值共約5 萬元）│          │        │
│  │    │      │      │，得手後，並將上開│          │        │
│  │    │      │      │所竊得之物，以不詳│          │        │
│  │    │      │      │之價額，變賣予真實│          │        │
│  │    │      │      │姓名、年籍不詳之人│          │        │
│  │    │      │      │，賣得之款項則供己│          │        │
│  │    │      │      │花用殆盡。        │          │        │
├─┼──┼───┼───┼─────────┼─────┼────┤
│4 │洪琨│99年11│新北市│以告訴人洪琨祐置放│刑法第320 │林錦宏犯│
│  │祐（│月25日│板橋區│於前開住處外之備份│條第1 項  │竊盜罪，│
│  │告訴│中午某│三民路│鑰匙1 份，打開該處│          │累犯，處│
│  │人）│時許  │二段正│大門後侵入住宅（所│          │有期徒刑│
│  │    │      │隆巷32│涉無故侵入無故侵入│          │月。  │
│  │    │      │之4 號│住宅部分，未據告訴│          │        │
│  │    │      │      │），徒手竊取告訴人│          │        │
│  │    │      │      │洪琨祐所有之現金約│          │        │
│  │    │      │      │2 萬9,000 元得手。│          │        │
├─┼──┼───┼───┼─────────┼─────┼────┤
│5 │陳奎│99年12│新北市│以不詳工具（無證據│修正前刑法│林錦宏犯│
│  │鳴  │月7 日│板橋區│證明為兇器）破壞前│第321 條第│毀壞門扇│
│  │    │下午2 │永豐街│開處所頂樓後方之鐵│1 項第2 款│竊盜罪，│
│  │    │、3 時│68之3 │門後，侵入住宅（所│          │累犯，處│
│  │    │許    │號    │涉無故侵入無故侵入│          │有期徒刑│
│  │    │      │      │住宅部分，未據告訴│          │柒月。  │
│  │    │      │      │），徒手竊取被害人│          │        │
│  │    │      │      │陳奎鳴所有之冷氣用│          │        │
│  │    │      │      │銅管3 捲（價值共約│          │        │
│  │    │      │      │5千 元），得手後，│          │        │
│  │    │      │      │並將上開所竊得之物│          │        │
│  │    │      │      │，以不詳之價額，變│          │        │
│  │    │      │      │賣予真實姓名年籍不│          │        │
│  │    │      │      │詳之人，賣得之款項│          │        │
│  │    │      │      │則供己花用殆盡。  │          │        │
├─┼──┼───┼───┼─────────┼─────┼────┤
│6 │戴鳳│99年12│新北市│以不詳方式攀爬逾越│修正前刑法│林錦宏犯│
│  │來（│月12日│板橋區│前開處所之窗戶後，│第321 條第│踰越安全│
│  │告訴│下午2 │文聖街│侵入住宅（所涉無故│1 項第2 款│設備竊盜│
│  │人）│、3 時│89巷30│侵入無故侵入住宅部│          │罪，累犯│
│  │    │許    │號4 樓│分，未據告訴），徒│          │，處有期│
│  │    │      │      │手竊取告訴人戴鳳來│          │徒刑柒月│
│  │    │      │      │所有之現金約4 萬元│          │。      │
│  │    │      │      │、人民幣約1 萬元、│          │        │
│  │    │      │      │戒指3 只（起訴書誤│          │        │
│  │    │      │      │載為2 只）、珍珠墜│          │        │
│  │    │      │      │子1 條、鑽石手鍊1 │          │        │
│  │    │      │      │條（價值共約50萬6 │          │        │
│  │    │      │      │千元），得手後，並│          │        │
│  │    │      │      │將上開所竊得之物，│          │        │
│  │    │      │      │以不詳之價額，變賣│          │        │
│  │    │      │      │予真實姓名、年籍不│          │        │
│  │    │      │      │詳之人，賣得之款項│          │        │
│  │    │      │      │則供己花用殆盡。  │          │        │
├─┼──┼───┼───┼─────────┼─────┼────┤
│7 │林哲│99年12│新北市│以不詳工具（無證據│修正前刑法│林錦宏犯│
│  │葦（│月21日│板橋區│證明為兇器）破壞前│第321 條第│毀壞門扇│
│  │告訴│下午2 │文聖街│開處所之鐵門後，侵│1 項第2 款│竊盜罪，│
│  │人）│、3 時│149 巷│入住宅（所涉無故侵│          │累犯，處│
│  │    │許    │32號6 │入無故侵入住宅部分│          │有期徒刑│
│  │    │      │樓    │，未據告訴），徒手│          │柒月。  │
│  │    │      │      │竊取告訴人林哲葦所│          │        │
│  │    │      │      │有之金墜子1 條、香│          │        │
│  │    │      │      │水3 瓶（價值共約1 │          │        │
│  │    │      │      │萬1 千元），得手後│          │        │
│  │    │      │      │，並將上開所竊得之│          │        │
│  │    │      │      │物，以不詳之價額，│          │        │
│  │    │      │      │變賣予真實姓名年籍│          │        │
│  │    │      │      │不詳之人，賣得之款│          │        │
│  │    │      │      │項則供己花用殆盡。│          │        │
├─┼──┼───┼───┼─────────┼─────┼────┤
│8 │鄭玉│99年12│新北市│以不詳工具（無證據│修正前刑法│林錦宏犯│
│  │凌  │月28日│板橋區│證明為兇器）破壞前│第321 條第│毀壞門扇│
│  │    │下午1 │中山路│開處所之大門後，侵│1 項第2 款│竊盜罪，│
│  │    │、2 時│1段206│入住宅（所涉無故侵│          │累犯，處│
│  │    │許    │巷85弄│入無故侵入住宅部分│          │有期徒刑│
│  │    │      │7號4樓│，未據告訴），徒手│          │柒月。  │
│  │    │      │      │竊取被害人鄭玉凌所│          │        │
│  │    │      │      │有之廠牌為CANON 、│          │        │
│  │    │      │      │型號為870IS 之數位│          │        │
│  │    │      │      │相機1 臺、相機與  │          │        │
│  │    │      │      │MP3 傳輸線各1 條、│          │        │
│  │    │      │      │讀卡機1 臺、充電轉│          │        │
│  │    │      │      │換器1 台（價值共約│          │        │
│  │    │      │      │6 千元），得手後，│          │        │
│  │    │      │      │並將上開所竊得之物│          │        │
│  │    │      │      │，以不詳之價額，變│          │        │
│  │    │      │      │賣予真實姓名、年籍│          │        │
│  │    │      │      │不詳之人，賣得之款│          │        │
│  │    │      │      │項則供己花用殆盡。│          │        │
├─┼──┼───┼───┼─────────┼─────┼────┤
│9 │葉芳│100 年│新北市│以不詳工具（無證據│修正前刑法│林錦宏犯│
│  │琳、│1 月12│板橋區│證明為兇器）破壞前│第321 條第│毀壞門扇│
│  │黃欣│日下午│光復街│開處所之大門後，侵│1 項第2 款│竊盜罪，│
│  │湄  │2時許 │159 巷│入住宅（所涉無故侵│          │累犯，處│
│  │    │      │1 號5 │入無故侵入住宅部分│          │有期徒刑│
│  │    │      │樓    │，未據告訴），徒手│          │柒月。  │
│  │    │      │      │竊取被害人葉芳琳所│          │        │
│  │    │      │      │有之廠牌為SONY、型│          │        │
│  │    │      │      │號為T4之數位相機1 │          │        │
│  │    │      │      │台（價值約1 萬5 千│          │        │
│  │    │      │      │元）及被害人黃欣湄│          │        │
│  │    │      │      │所有之項鍊墜子1 條│          │        │
│  │    │      │      │（價值約1 千元），│          │        │
│  │    │      │      │得手後，並將上開所│          │        │
│  │    │      │      │竊得之物，以不詳之│          │        │
│  │    │      │      │價額，變賣予真實姓│          │        │
│  │    │      │      │名年籍不詳之人，賣│          │        │
│  │    │      │      │得之款項則供己花用│          │        │
│  │    │      │      │殆盡。            │          │        │
├─┼──┼───┼───┼─────────┼─────┼────┤
│10│張宏│100 年│新北市│於夜間，以其所有、│修正前刑法│林錦宏犯│
│  │煜  │1 月13│板橋區│客觀上足以對人之生│第321 條第│攜帶兇器│
│  │    │日晚間│大明街│命、身體、安全構成│1 項第3 款│、毀越安│
│  │    │某時許│20巷9 │威脅，具有危險性而│、第2 款、│全設備、│
│  │    │      │弄10號│可供兇器使用之六角│第1 款    │於夜間侵│
│  │    │      │5樓   │板手（未扣案），破│          │入住宅竊│
│  │    │      │      │壞前開處所鐵窗後，│          │盜罪，累│
│  │    │      │      │攀爬踰越窗戶，侵入│          │犯，處有│
│  │    │      │      │住宅（所涉無故侵入│          │期徒刑玖│
│  │    │      │      │住宅部分，未據告訴│          │月。    │
│  │    │      │      │），竊取被害人所有│          │        │
│  │    │      │      │之現金2,000 元、金│          │        │
│  │    │      │      │項鍊1 條、城市旅遊│          │        │
│  │    │      │      │安全保險卡5 張、山│          │        │
│  │    │      │      │水畫2 幅、紀念勛章│          │        │
│  │    │      │      │2 枚得手。        │          │        │
├─┼──┼───┼───┼─────────┼─────┼────┤
│11│林俊│100 年│新北市│以其拾得之磚塊（未│修正前刑法│林錦宏犯│
│  │行、│1 月15│中和區│扣案）破壞前開處所│第321 條第│毀越安全│
│  │詹淑│日下午│中正路│之窗戶後，攀爬踰越│1 項第2款 │設備竊盜│
│  │貞  │3 時許│65巷2 │窗戶，侵入住宅（所│          │罪，累犯│
│  │    │前之某│弄10號│涉無故侵入住宅部分│          │，處有期│
│  │    │時許  │5 樓及│，未據告訴），竊取│          │徒刑捌月│
│  │    │      │頂樓房│林俊行所有之萬通商│          │。      │
│  │    │      │間    │業銀行支票簿1 本、│          │        │
│  │    │      │      │萬通商業銀行存摺2 │          │        │
│  │    │      │      │本、中國信託商業銀│          │        │
│  │    │      │      │行存摺2 本、華南商│          │        │
│  │    │      │      │業銀行存摺1 本、日│          │        │
│  │    │      │      │盛商業銀行存摺1 本│          │        │
│  │    │      │      │，及詹淑貞所有之泛│          │        │
│  │    │      │      │亞銀行存摺1 本、印│          │        │
│  │    │      │      │章1 個、小首飾1批 │          │        │
│  │    │      │      │得手。            │          │        │
├─┼──┼───┼───┼─────────┼─────┼────┤
│12│江筱│100 年│新北市│以不詳工具（無證據│修正前刑法│林錦宏犯│
│  │慧（│1 月25│新莊區│證明為兇器）破壞前│第321 條第│毀壞門扇│
│  │告訴│日下午│新泰路│開處所後陽台鐵門後│1 項第2 款│竊盜罪，│
│  │人）│2 、3 │321 巷│，侵入住宅（所涉無│          │累犯，處│
│  │    │時許  │30號5 │故侵入無故侵入住宅│          │有期徒刑│
│  │    │      │樓    │部分，未據告訴），│          │捌月。  │
│  │    │      │      │徒手竊取廠牌為新力│          │        │
│  │    │      │      │，型號為VAIO之筆記│          │        │
│  │    │      │      │型電腦1 臺、廠牌為│          │        │
│  │    │      │      │諾基亞之行動電話1 │          │        │
│  │    │      │      │支（含配件）、現金│          │        │
│  │    │      │      │約200 元、金融卡4 │          │        │
│  │    │      │      │張、印章3 個、廠牌│          │        │
│  │    │      │      │為KUNNI 之黑色皮包│          │        │
│  │    │      │      │1個 、項鍊2 條、戒│          │        │
│  │    │      │      │指2 只、耳環6 個、│          │        │
│  │    │      │      │存摺10本、廠牌為傑│          │        │
│  │    │      │      │偉士（JVC ）之攝影│          │        │
│  │    │      │      │機1 臺、廠牌為明基│          │        │
│  │    │      │      │電通（BenQ）之數位│          │        │
│  │    │      │      │相機1 臺、手錶3 支│          │        │
│  │    │      │      │、帽子2 頂（價值共│          │        │
│  │    │      │      │約12萬元），得手後│          │        │
│  │    │      │      │即以3,000 元之代價│          │        │
│  │    │      │      │，將上開所竊得之物│          │        │
│  │    │      │      │，變賣予真實姓名、│          │        │
│  │    │      │      │年籍不詳之人，賣得│          │        │
│  │    │      │      │之款項則供己花用殆│          │        │
│  │    │      │      │盡。              │          │        │
└─┴──┴───┴───┴─────────┴─────┴────┘
附表二
┌──┬──────────────┬──────────┬────────┬────┐
│編號│品名                        │備註                │諭知沒收之法條  │扣案時間│
│    │                            │                    │                │、地點  │
├──┼──────────────┼──────────┼────────┼────┤
│1   │第一級毒品海洛因1包         │被告林錦宏另違反毒品│不沒收          │編號1 ，│
│    │（毛重：0.39公克、淨重：0.19│危害防制案件重要之證│                │係於100 │
│    │公克）                      │物。                │                │年1 月17│
│    │                            │                    │                │日15時許│
│    │                            │                    │                │，在新北│
│    │                            │                    │                │市中和市│
│    │                            │                    │                │連城路34│
│    │                            │                    │                │7 巷13號│
│    │                            │                    │                │1樓 前查│
│    │                            │                    │                │獲      │
├──┼──────────────┼──────────┼────────┼────┤
│2   │海洛因注射針筒1支           │同上                │同上            │編號2 至│
├──┼──────────────┼──────────┼────────┤13，均係│
│3   │安非他命吸食器1組           │同上                │同上            │於100 年│
├──┼──────────────┼──────────┼────────┤1 月17日│
│4   │張宏煜之台南市政府城市旅遊安│被告林錦宏因犯罪所得│同上            │15時10分│
│    │全保險卡5張                 │之物，業已發還被害人│                │許，在新│
│    │                            │張宏煜              │                │北市中和│
├──┼──────────────┼──────────┼────────┤區○○路│
│5   │林俊行之萬通商業銀行00000000│被告林錦宏因犯罪所得│同上            │347 巷13│
│    │號支票簿1 本                │之物，業經被害人林俊│                │號4 樓A │
│    │                            │行、詹淑貞之母唐梧具│                │室查獲  │
│    │                            │結領回              │                │        │
├──┼──────────────┼──────────┼────────┤        │
│6   │戶名為林俊行之萬通商業銀行  │同上                │同上            │        │
│    │00000000000000號綜合存款存摺│                    │                │        │
│    │1 本                        │                    │                │        │
├──┼──────────────┼──────────┼────────┤        │
│7   │戶名為林俊行之萬通商業銀行  │同上                │同上            │        │
│    │0000000000000 號活期儲蓄存摺│                    │                │        │
│    │1 本                        │                    │                │        │
├──┼──────────────┼──────────┼────────┤        │
│8   │戶名為林俊行之中國信託商業銀│同上                │同上            │        │
│    │行0000000000000 號存摺1本   │                    │                │        │
├──┼──────────────┼──────────┼────────┤        │
│9   │戶名為林俊行之中國信託商業銀│同上                │同上            │        │
│    │行0000000000000 號綜合存款存│                    │                │        │
│    │摺1本                       │                    │                │        │
├──┼──────────────┼──────────┼────────┤        │
│10  │戶名為林俊行之華南商業銀行  │同上                │同上            │        │
│    │000000000000號儲蓄存款存摺1 │                    │                │        │
│    │本                          │                    │                │        │
├──┼──────────────┼──────────┼────────┤        │
│11  │戶名為林俊行之日盛證券公司  │同上                │同上            │        │
│    │00000000000號存摺簿1本      │                    │                │        │
├──┼──────────────┼──────────┼────────┤        │
│12  │戶名為詹淑貞之泛亞銀行013004│同上                │同上            │        │
│    │130752號存摺簿1本           │                    │                │        │
├──┼──────────────┼──────────┼────────┤        │
│13  │詹淑貞私章1枚               │同上                │同上            │        │
├──┼──────────────┼──────────┼────────┼────┤
│14  │第一級毒品海洛因1包         │被告林錦宏另違反毒品│同上            │編號14至│
│    │（毛重0.75公克、淨重0.60公克│危害防制案件重要之證│                │19，係於│
│    │）                          │物。                │                │100 年1 │
├──┼──────────────┼──────────┼────────┤月29日11│
│15  │已使用之海洛因注射針筒1支   │同上                │同上            │時許，在│
├──┼──────────────┼──────────┼────────┤新北市中│
│16  │海洛因殘渣袋2個             │同上                │同上            │和區連城│
├──┼──────────────┼──────────┼────────┤路347 巷│
│17  │安非他命玻璃球吸食器1個     │同上                │同上            │13號4 樓│
├──┼──────────────┼──────────┼────────┤A 室查獲│
│18  │自製萬能鑰匙1支             │被告林錦宏所有，無證│同上            │        │
│    │                            │據足認與本件犯罪有關│                │        │
├──┼──────────────┼──────────┼────────┤        │
│19  │鑰匙1批                     │被告林錦宏所有，無證│同上            │        │
│    │                            │據足認與本件犯罪有關│                │        │
├──┼──────────────┼──────────┼────────┼────┤
│20  │戶名為江筱慧之中國信託商業銀│被告林錦宏因犯罪所得│同上            │編號20，│
│    │行新莊分行000000000000號存摺│之物，業已發還告訴人│                │係於100 │
│    │1本                         │江筱慧              │                │年2 月6 │
│    │                            │                    │                │日19時30│
│    │                            │                    │                │分許，在│
│    │                            │                    │                │新北市中│
│    │                            │                    │                │和區連城│
│    │                            │                    │                │路347 巷│
│    │                            │                    │                │13 號4樓│
│    │                            │                    │                │A室 查獲│
└──┴──────────────┴──────────┴────────┴────┘